臺灣橋頭地方法院民事簡易判決
111年度橋簡字第331號
原      告  王舜立  

被      告  王晧霖  
訴訟代理人  林心惠律師
上列當事人間請求損害賠償事件，本院於民國111年7月20日言詞
辯論終結，判決如下：
    主  文
原告之訴駁回。
訴訟費用由原告負擔。
    事實及理由
壹、程序部分
    按「不合於前二項規定之訴訟，得以當事人之合意，適用簡
    易程序，其合意應以文書證之；不合於第一項及第二項之訴
    訟，法院適用簡易程序，當事人不抗辯而為本案之言詞辯論
    者，視為已有前項之合意。」民事訴訟法第427條第2、3項
    定有明文。本件原告原起訴請求被告賠償新臺幣（下同）42
    4,031元，嗣擴張其聲明為503,000元，已逾應適用簡易程序
    之訴訟標的金額，但被告未抗辯而為本案言詞辯論，依上開
    說明仍適用簡易程序。
貳、實體部分
一、原告主張：被告於民國108年5月20日，趁原告在長庚醫院照
    顧訴外人即其母王吳李彩雲（下稱原告母親）時，從台中南
    下偷辦走原告母親名下之水錶（九曲堂自來水廠水錶，用戶
    編號 B0170 ，下稱系爭水錶），將水錶改為自己名下，並
    於108年9月10日申辦拆錶斷水，導致使用該水錶之4戶11人
    無水可用至今，原告為此必須裝設水塔及加壓馬達，每天買
    水灌入水塔使用。原告因被告行為支出17,000元之水塔及馬
    達費用，且從被告斷水日起，11人被斷水共1080天，每天要
    求賠償450元，共486,000元，共計503,000元，被告所為係
    以背於善良風俗方法，加損害於他人，依民法第184條規定
    應負侵權行為損害賠償責任，依法提起本件訴訟。聲明:被
    告應給付原告503,000元。
二、被告則以：系爭水錶是訴外人九曲堂簡易自來水廠管理委員
    會設置（下稱九曲堂水廠），水表名義變更是經過九曲堂水
    廠審核後所為處置，原告並未舉證證明被告提出申請如何構
    成以背於善良風俗方法加損害於他人、申請行為與原告損害
    有何因果關係，也未證明其損害等語，資為抗辯。聲明：原
    告之訴駁回。
三、本院之判斷：
（一）按因故意或過失，不法侵害他人之權利者，負損害賠償責
      任；故意以背於善良風俗之方法，加損害於他人者亦同，
      民法第184條第1項定有明文。又所謂背於善良風俗，係指
      違反保護個人法益之法規，或廣泛悖反規律社會生活之根
      本原理的公序良俗（最高法院109年台上字第535號民事判
      決意旨參照）。另按當事人主張有利於己之事實者，就其
      事實有舉證之責任，民事訴訟法第277條前段著有規定。
（二）系爭水錶原登記在原告母親名下，被告於108年5月向九曲
      堂水廠申請變更用戶姓名，經九曲堂水廠將水錶用戶變更
      為被告，後來被告於108年9月10日申請斷水等事實，有九
      曲堂水廠主任委員張勝鋒於另案（本院110年度訴字第359
      號，下稱系爭另案，該案為原告訴請九曲堂水廠返還水錶
      使用權）提出之答辯狀可參（本院卷第15頁），且未據被
      告爭執，堪以認定。經查:
   1、依張聖鋒之上開說明，兩造於108年5、6月間先後至九曲
      堂水廠要求將系爭水錶變更為自己名義，後來水廠於108
      年6月12日要求雙方提出所有權狀，因被告提出所有權狀
      ，而原告未提出所有權狀，故將水錶名義變更為被告；且
      水廠曾要求原告只要提出其自己部分之所有權狀，就可為
      原告裝設用水，但原告仍未提出權狀進行申請，嗣被告以
      土地仍有爭議，而申請斷水（本院卷第15頁）。故兩造當
      時均向水廠提出變更水錶名義之申請，嗣被告提出所有權
      狀，經水廠認定被告有權申請用水，將水錶用戶變更為被
      告，難認被告所為有何違反保護個人法益之法規，或廣泛
      悖反規律社會生活之根本原理可言。
 　2、系爭水錶本非由原告向九曲堂水廠申請，難認原告基於系
      爭水錶之存在，對九曲堂水廠有何法律上或契約上之權利
      。而被告持所有權狀向九曲堂水廠申請變更水錶用戶後，
      系爭水錶之名義變更為被告，故與九曲堂水廠間成立用水
      之法律關係者為被告，無從認為被告應負有持續以自己名
      義申請水廠供水給原告使用之義務，故被告向水廠申請斷
      水，雖然導致原告沒有辦法繼續按照原本的方式取得自來
      水供水，但難認被告所為有何違法不當。且依照張勝鋒前
      揭說明，若原告能提出所有權狀等權利證明文件，就能夠
      以自己名義向水廠申請供水，故原告之所以會無水可用，
      實係原告無法提出上述文件所致。又原告於本院審理時陳
      稱:被告霸佔其土地，土地都被被告拿走，設定抵押權代
      償給別人云云（本院卷第57至58頁），佐以前述被告能提
      出所有權狀變更水錶名義、原告卻因無法提出權狀而無法
      申請用水等事實，可見原告就系爭水錶供水地是否確有法
      律上權利，並非無疑，也無法僅因原告先前實際在該處使
      用系爭水錶之事實，就認定原告有權持續享有供水。綜上
      ，原告主張被告故意以背於善良風俗之方法，加損害於他
      人，導致原告受有上述損失，尚難憑採。
四、從而，原告主張被告應給付原告503,000元，為無理由，應
    予駁回。
五、本件事證已臻明確，兩造其餘主張及舉證，經本院審酌後認
    與判決之結果不生影響，爰不再逐一論列，附此敘明。
六、訴訟費用負擔之依據：民事訴訟法第78條。
中　　華　　民　　國　　111 　年　　8 　　月　　4 　　日
                  橋頭簡易庭  法      官    呂維翰 
以上正本與原本相符。
如不服本判決，應於送達後20日內，向本院提出上訴狀並表明上
訴理由，如於本判決宣示後送達前提起上訴者，應於判決送達後
20日內補提上訴理由書（須附繕本）。
中　　華　　民　　國　　111 　年　　8 　　月　　4 　　日
                              書  記  官    薛如媛